臺灣高等法院高雄分院刑事裁定　　　　　九十一年度聲再字第一九二號
　　再審聲請人
　　即受判決人　甲○○　男民.
右聲請人因詐欺等案件，對於本院九十年度上易字第二００八號中華民國九十一年十
一月二十九日第二審判決（臺灣高雄地方法院九十年度自字第一０二號），聲請再審
，本院裁定如左：
    主  文
再審之聲請駁回。
    理  由
一、本件聲請再審意旨略以：鳳山信用合作社無債權存在卻非法查封之偽造文書行為
    及收回股票不付款之侵占行為，聲請人已訴由臺灣臺東地方法院檢察署等偵辦中
    ，聲請人對該不法查封根本不放在眼裡。而聲請人所述開設補習班者是張儀，係
    依實回答，此有開班時國稅局人員作現場調查而輸入電腦之課稅資料可憑。張儀
    回美國生產而受臺灣高雄地方法院檢察署提起妨害職業法（應為違反就業服務法
    ）之公訴並通緝，因張儀現任美國國防部秘密武器高科技研究發展高級工程師，
    如欲返臺必由美國國防部安全人員陪同，屆時入境因受通緝必遭拘捕，試問美國
    所派隨身安全人員會如何處理？張儀受美國國防部約束未能回國卻遭地檢署誣以
    聘僱美國籍之英文教師而受通緝，原審誤以張儀五年內未返臺為由，作為補習班
    係聲請人經營之佐證，且因迫切只有一次開庭審理，未依法定辯論期日使辯護律
    師出庭辯護，就聲請人查封筆錄上之真實回答認為非事實，均為不當。且聲請人
    八十四年初即任科昇科技公司法務室負責人，何能開設補習班？另聲請人告訴汪
    國華等三人偽造文書及背信案件，罪證確鑿，迄今年餘不敢進行調查，以為聲請
    人無罪之佐證，但本案聲請人被誣判後卻又開始偵辦云云。
二、查有罪之判決確定後，為受判決人之利益聲請再審，必其聲請之理由合於刑事訴
    訟法第四百二十條第一項所定：(一)原判決所憑之證物已證明其為偽造或變造者、
    (二)原判決所憑之證言、鑑定或通譯已證明其為虛偽者、(三)受有罪判決之人，已證
    明其係被誣告者、(四)原判決所憑之通常法院或特別法院之裁判已經確定裁判變更
    者、(五)參與原判決或前審判決或判決前所行調查之法官，或參與偵查或起訴之檢
    察官，因該案件犯職務上之罪已經證明者，或因該案件違法失職已受懲戒處分，
    足以影響原判決者、(六)因發現確實之新證據，足認受有罪判決之人應受無罪、免
    訴、免刑或輕於原判決所認罪名之判決者等情形之一，或有同法第四百二十一條
    規定不得上訴於第三審法院之案件，其經第二審確定之有罪判決，有足生影響於
    判決之重要證據漏未審酌者，始准許之。而上述(一)、(二)、(三)、(五)款情形之證明，
    以經判決確定，或其刑事訴訟不能開始或續行非因證據不足者為限，得聲請再審
    ，同法第四百二十條第二項亦定有明文。
三、經查：本件聲請人甲○○聲請再審理由，並未述明係依據刑事訴訟法何條項規定
    聲請再審，惟聲請意旨所述聲請人訴由臺灣臺東地方法院檢察署等偵辦鳳山信用
    合作社無債權卻非法查封之偽造文書行為及收回股票不付款之侵占行為，聲請人
    對此不法查封行為根本不放在眼裡，以及聲請人告訴汪國華等三人偽造文書及背
    信案件，罪證確鑿，迄今年餘不敢進行調查，以為聲請人無罪之佐證，但聲請人
    本案被誣判後卻又開始偵辦等情，僅陳稱自己係被誣判，並對就聲請人系爭不動
    產聲請假扣押、拍賣之高雄縣鳳山信用合作社、世華聯合商業銀行股份有限公司
    相關人員提起告訴，並非提出經判決確定，或其刑事訴訟不能開始或續行非因證
據不足之證明，顯然與上揭再審要件不符，應認為無再審理由；而聲請意旨所述
    聲請人依實回答開設補習班者是張儀，固提出財政部臺灣省南區國稅局八十八年
    度執行業務暨其他所得業者基本資料表局部影本為證，惟此僅能證明張儀係系爭
    喬登美語補習班之名義負責人。原判決所認定聲請人使公務員登載不實之犯罪事
    實，係聲請人明知系爭不動產並未出租與其媳婦張儀，卻提出其與張儀虛偽訂立
    之房屋租賃契約書，主張系爭不動產出租予張儀，而使執行查封、拍賣之公務員
    為不實之登載。原判決亦述明喬登美語補習班係由聲請人之媳婦即證人吳美慧經
    營，且張儀自八十五年十月二十四日出境至美國，迄今未入境返臺，聲請人之供
    詞前後更異，與證人吳美慧之證詞不相符合，且聲請人八十六年、八十八年之綜
    合所得稅申報資料並無租賃所得等情，足認聲請人所有系爭不動產並未出租與張
    儀（參照原判決第五頁至第八頁）。是喬登美語補習班之名義負責人縱為張儀，
    不論聲請人係以發現新證據為理由，或以原判決有重要證據漏未審酌為理由聲請
    再審，該理由皆非足生影響於原判決；又原判決係以張儀自八十五年十月二十四
    日出境至美國迄今六年未入境返臺，為張儀不可能承租聲請人所有系爭不動產經
    營喬登美語補習班之佐證，是張儀不論係因違反就業服務法遭通緝，或如聲請人
    所述受美國國防部約束未能回國，則此不能返國之原因顯與原判決認事採證無關
    ，自非足生影響於原判決；再者，聲請人於八十四年初即任科昇科技公司法務室
    負責人，固據提出科昇科技有限公司聘書以及為該公司法律事務代理人之相關資
    料十五紙為證，然經營美語補習班者並非必然教授美語，聲請人亦可聘僱他人教
    學或無償提供家人經營，原判決第八頁有相關論述，是聲請人擔任科昇科技公司
    法務室負責人，並非無法同時經營喬登美語補習班，是該項理由亦非足生影響於
    原判決。至聲請意旨所述原審只有一次開庭審理，未依法定辯論期日使辯護律師
    出庭辯護等情，不論是否屬實，惟此係判決違背法令之非常上訴事由，聲請人於
    再審程序中主張之，亦有未洽。綜上所述，聲請意旨均無理由，其聲請應予駁回
    。
四、據上論斷，應依刑事訴訟法第四百三十四條第一項，裁定如主文。
中    華    民    國     九十一     年       十二       月     三 十    日
                              臺灣高等法院高雄分院刑事第五庭
                審判長法官  吳水木
                                        法官  趙文淵
                                        法官  洪慶鐘
右正本證明與原本無異。
不得抗告。
                                      書記官  彭筱瑗
中    華    民    國     九十二     年       一       月       三       日
                                                                        Ｆ
